# 请问同一控制下的业务合并

提问人：sdongco 时间：2012-03-01 01:30:54
拟上市主体A与能独立生产并完成销售的公司B同属于集团控制下的子公司 现集团对主体A进行重组，将B的全部设备及存货都转入主体A，分 2 次进行： 6 月 30 日进行了第一次评估，转让了绝大部分的设备和存货，但由于B有一部分不可撤销的订单需要完成，故B最终在 12 月完成了全部的订单，并经评估后将设备及存货全部转给了A。之后，B将改变经营范围，避免与主体A同业竞争。
这时事情的性质如何判断？ 个人初步判断，由于该生产线的设备、人工、材料都转到了主体A，是一项具有投入产出的业务，属于同一控制下的业务合并，合并日在 12 月。对吗？
另外，如果是同一控制下的业务合并，主体A与B公司的长投和净资产如何抵消？

回答人：chenyiwei
回复 sdongco 的帖子
从你说的情况看，这两次转让交易实际上是互相关联的。由于 6 月末已经转让了绝大部分设备和存货，B仅保留为了完成不可撤销的订单所必需的最低限度的设备和存货，因此业务合并日定在 6 月末是更为恰当的。
由于A直接取得B的经营性资产，类似于吸收合并的处理方式，所以A的个别报表层面不会出现对B的这部分经营性资产的长期股权投资。对于合并日之前的期间，如果由于无法完整剥离B的收购部分和非收购部分（同时也是为了避免操纵报表的嫌疑），可以把B公司的完整报表均纳入A的合并范围，到了合并日再把非收购范围内的资产、负债从A的合并报表中剥离出去。这时的合并日前的合并报表编制就是两者报表的简单加总，再加上两者之间内部往来、内部交易及其未实现利润等的合并抵销。关于同一控制下合并的合并日前合并报表编制问题，本版面上讨论过很多，你可以搜索一下。

回答人：chenyiwei
回复 sdongco 的帖子
1 、如果将完成不可撤销订单的设备及存货看作另一个独立的业务，则应当针对两次收购涉及的不同业务分别确定合并日，分别进行相关的合并处理。
2 、就构成一项业务的完整资产、负债组合而言，确实不存在收购部分与非收购部分的区分。我这里所指的“非收购部分”是指主体B的资产、负债中与这些业务没有直接关联，因而未被A收购的部分，如可能存在的某些非经营性资产和负债等。 3 、按同一控制下合并原理编制的收购日前合并报表中，不会纳入B的实收资本。合并日之后（包括合并期末）A公司的报表中应该也不再单独区分其原有资产和自B收购的资产。合并日之后应该就已经并帐核算了，编制合并报表时通常无需特殊处理。